臺灣臺北地方法院刑事判決
111年度審簡上字第45號
上  訴  人  臺灣臺北地方檢察署檢察官
被      告  鄭家雄


上列上訴人因被告傷害案件，不服本院中華民國110年10月29日1
10年度審簡字第1521號第一審刑事簡易判決（起訴案號：110年
度偵字第1250號），提起上訴，本院管轄之第二審合議庭判決如
下
    主  文
上訴駁回。
鄭家雄緩刑貳年。
    事實及理由
一、本案經本院合議庭審理結果，認原審以被告鄭家雄犯刑法第
    277條第1項之傷害罪，判處拘役10日，並諭知易科罰金之折
    算標準為新臺幣（下同）1,000元折算1日，核其認事用法，
    俱無違誤，量刑亦以行為人之責任為基礎，審酌刑法第57條
    各款所列情形，為科刑輕重標準之綜合考量，堪認允洽，應
    予維持，除證據部分補充「被告於本院審理時之自白（見本
    院111年度審簡上字第45號卷【下稱審簡上字卷】第150頁）
    」外，餘均引用原審判決書所載之事實、證據及理由（如附
    件），是檢察官以原審未審酌告訴人所述關於案發當時情狀
    及被告資力狀況，就刑罰之量定未充分考量等詞提起上訴，
    經核尚無礙於原審量刑，且裁量權之行使並無違法或不當，
    上訴為無理由，應予駁回。
二、查被告前曾因違反商業會計法案件經法院判處罪刑，於民國
    102年4月23日徒刑易科罰金執行完畢後，5年內未曾因故意
    犯罪受有期徒刑以上刑之宣告，有臺灣高等法院被告前案紀
    錄表可稽（見審簡上字卷第91頁），且迭於本院坦承全情，
    並於本院審理時當庭取得告訴人諒解，堪認悔意甚殷，告訴
    人亦於本院審理時陳明：同意予被告緩刑等語（見審簡上字
    卷第156頁），本院斟酌上情，認被告經此偵、審程序及刑
    之宣告，自當知所警惕，信無再犯之虞，是本院認所宣告之
    刑，以暫不執行為適當，爰依刑法第74條第1項第2款規定，
    宣告緩刑2年。
三、依刑事訴訟法第455條之1第1項、第3項、第368條、第373條
    ，刑法第74條第1項第1款，判決如主文。
本案經檢察官黃逸帆提起公訴，檢察官羅嘉薇提起上訴，檢察官
邱曉華到庭執行職務。
中　　華　　民　　國　　111 　年　　7 　　月　　13　　日
                  刑事第二十庭  審判長法  官  洪英花
                                      法  官  謝欣宓
                                      法  官  賴鵬年
以上正本證明與原本無異。
不得上訴。
                                      書記官　萬可欣
中　　華　　民　　國　　111 　年　　7 　　月　　13　　日
附件：
臺灣臺北地方法院刑事簡易判決
110年度審簡字第1521號
公　訴　人　臺灣臺北地方檢察署檢察官
被　　　告　鄭家雄  男　(民國00年0月0日生)
　　　　　　　　　　身分證統一編號：Z000000000號
　　　　　　　　　　住○○市○○區○○街00巷00號0樓
上列被告因傷害案件，經檢察官提起公訴（110年度偵字第1250
號），因被告於本院準備程序中自白（110年度審訴字第1269號
），本院合議庭裁定改行簡易程序，逕以簡易判決處刑如下：
    主      文
鄭家雄犯傷害罪，處拘役拾日，如易科罰金，以新臺幣壹仟元折
算壹日。
    事實及理由
一、緣鄭家雄前與施魯孫（已歿，由檢察官另為不起訴處分）合
    作將商品販售至大陸地區，雙方因商業事宜產生糾紛，施魯
    孫乃於民國109年間委託江正處理與鄭家雄間債務糾葛，而
    於109年10月10日上午11時9分許，由施魯孫要約鄭家雄在新
    北市○○區○○路0段000號「7-11超商○○店」內商談大陸地區之
    官訟事項，詎雙方一言不合，鄭家雄旋欲離去，施魯孫見狀
    ，竟電聯通知在店外等候之江正入內，江正遂向鄭家雄辱罵
    「幹你娘！」並以不法腕力徒手攔阻鄭家雄離去；嗣鄭家雄
    、江正竟分別基於傷害他人身體之犯意，徒手互毆扭打，致
    江正受有頭部外傷、雙眼挫傷併眼結膜出血，鄭家雄則受有
    腦震盪合併臉部挫傷、頭暈（江正上開對鄭家雄所涉公然侮
    辱、強制、傷害等部分，由本院另行審理）。案經江正訴由
    新北市政府警察局新店分局報請臺灣臺北地方檢察署檢察官
    偵查起訴。
二、證據名稱：
　㈠被告鄭家雄於警詢、偵查之供述及本院審理時之自白。
　㈡告訴人即同案被告江正於警詢、偵查之證述。
　㈢證人施魯孫於偵查中之證述。
　㈣佛教慈濟醫療財團法人台北慈濟醫院診斷證明書。
　㈤監視器錄影光碟及翻拍相片等件。
三、論罪科刑：
　　核被告所為，係犯刑法第277條第1項普通傷害罪。爰審酌被
    告與告訴人江正商討其與施魯孫間債務，因欲離場時遭告訴
    人肢體強迫制止，心生不悅，竟未能冷靜面對，與告訴人互
    毆成傷，顯乏尊重他人身體法益之觀念，實非可取；惟念被
    告犯後於本院審理中坦承犯行，兼衡被告之智識及生活狀況
    （自述現已退休），暨其動機、目的、手段、告訴人所受傷
    勢等一切情狀，量處如主文所示之刑，並諭知易科罰金之折
    算標準。
四、依刑事訴訟法第449條第2項、第3項，刑法第277條第1項、
    第41條第1項前段，刑法施行法第1條之1第1項，逕以簡易判
    決處刑如主文。
五、如不服本判決，應於判決送達後20日內，向本院提出上訴狀
    （應附繕本），上訴於本院合議庭。
本案經檢察官黃逸帆偵查起訴，檢察官羅嘉薇到庭執行職務。　
中　　華　　民　　國　　110 　年　　10　　月　　29　　日
 　　　　　　　　 刑事第二十一庭法　官　歐陽儀
上正本證明與原本無異。 
如不服本判決應於收受送達後20日內向本院提出上訴書狀，並應
敘述具體理由；其未敘述上訴理由者，應於上訴期間屆滿後20日
內向本院補提理由書（均須按他造當事人之人數附繕本）「切勿
逕送上級法院」。告訴人或被害人如對於本判決不服者，應具備
理由請求檢察官上訴，其上訴期間之計算係以檢察官收受判決正
本之日期為準。 因疫情而遲誤不變期間，得向法院聲請回復原
狀。
中　　華　　民　　國　　110 　年　　11　　月　　3 　　日
附錄本案論罪科刑法條全文： 　　　　　　　　　
中華民國刑法第277條：
傷害人之身體或健康者，處五年以下有期徒刑、拘役或五十萬元
以下罰金。
犯前項之罪，因而致人於死者，處無期徒刑或七年以上有期徒刑
；致重傷者，處三年以上十年以下有期徒刑。